臺灣臺東地方法院民事裁定             100年度家聲字第15號
聲  請  人  歐陽建富
相  對  人  歐陽陳明海
上列聲請人聲請處分受監護人不動產事件，本院裁定如下：
    主  文
受監護宣告之人歐陽陳明海所有如附表所示之不動產准予變賣。
聲請程序費用由受監護宣告之人歐陽陳明海之財產負擔。
    理  由
一、按監護人對於受監護人之財產，非為受監護人之利益，不得
    使用、代為或同意處分。監護人為下列行為，非經法院許可
    ，不生效力：(一)代理受監護人購置或處分不動產。(二)代
    理受監護人，就供其居住之建築物或其基地出租、供他人使
    用或終止租賃。成年人之監護，除本節有規定者外，準用關
    於未成年人監護之規定。民法第1101條第1項、第2項、第11
    13條分別定有明文。
二、本件聲請意旨略以：聲請人係相對人歐陽陳明海之子，相對
    人歐陽陳明海因患有老年期癡呆症致無法處理自己事務，前
    經鈞院以100年度監宣字第6號裁定宣告為受監護宣告之人，
    聲請人則為歐陽陳明海之監護人，同時指定利害關係人歐陽
    秀玲為會同開具財產清冊之人，且業向鈞院陳報受監護宣告
    人之財產清冊經准予備查在案。現因歐陽陳明海每月所需之
    照護費用高達新臺幣 2萬餘元，聲請人欲將歐陽陳明海名下
    坐落於臺東縣成功鎮○○段13地號及同段14地號之土地，及
    其上同段254建號即門牌號碼臺東縣成功鎮○○路176號之建
    物予以變賣，以支應歐陽陳明海所需療養、看護等費用，爰
    依法請求裁定准予變賣歐陽陳明海所有之上開不動產等語。
三、經查，本件聲請人主張上揭事實，業據其提出戶籍謄本、土
    地登記謄本、地籍圖謄本、臺東縣成功鎮地政事務所異動索
    引等件為證，且經本院依職權調閱受監護人歐陽陳明海98年
    度及 99年度稅務電子閘門財產所得調件明細表、100年度監
    宣字第 6號監護宣告案卷查核無誤，堪信聲請人主張為真實
    。本院審酌受監護人歐陽陳明海名下確有如附表所示不動產
    ，且既經本院裁准為受監護宣告之人，日常生活長期需由他
    人照顧，聲請人長期支出其醫療、看護及生活費用確有困難
    ，認聲請人主張為受監護宣告人之利益，有變賣其財產以籌
    措生活費用之必要，尚非無據，聲請人聲請變賣上開受監護
    人歐陽陳明海所有如附表所示之不動產，核無不合，應予准
    許。
四、又按監護人應以善良管理人之注意，執行監護職務。又監護
    人於執行監護職務時，因故意或過失，致生損害於受監護人
    者，應負賠償之責。且法院於必要時，得命監護人提出監護
    事務之報告、財產清冊或結算書，檢查監護事務或受監護人
    之財產狀況。民法第1113條準用同法第1100條、第1109條第
    1 項、第1103條第2 項規定均有明示，則本件聲請人即監護
    人處分受監護宣告之人歐陽陳明海之不動產或就處分所得之
    金錢，自應妥適管理，並使用於受監護宣告之人照護所需費
    用，併予敘明。
五、依非訟事件法第21條第1項、民法第1103條第1項後段，裁定
    如主文。
中    華    民    國    100    年    7    月    29    日
                  家事法庭    法  官  蔡慧雯
以上正本係照原本作成。
如對本裁定不服，得於裁定送達後10日內向本院提出抗告狀。並
繳納抗告費新臺幣1,000 元。
中    華    民    國   100    年    7     月    29    日
                              書記官  高竹瑩
附表：相對人所有之不動產
┌──┬───────────────┬────────┬─────┐
│編號│      不動產編號              │面積（平方公尺）│ 權利範圍 │
├──┼───────────────┼────────┼─────┤
│ 1  │臺東縣成功鎮○○段13地號      │   2.33         │    全部  │
├──┼───────────────┼────────┼─────┤
│ 2  │臺東縣成功鎮○○段14地號      │   74.57        │    全部  │
├──┼───────────────┼────────┼─────┤
│ 3  │臺東縣成功鎮○○路176號房屋   │   52.80        │    全部  │
│    │（臺東縣成功鎮○○段254建號） │                │          │
└──┴───────────────┴────────┴─────┘